el: Λειτουργία τερματικού: Ηλεκτρονική; Χειροκίνητο; Άλλο
ko: 단말기 작동: 전자식; 수동; 기타
lt-LT: Terminalo veikimas: Elektroninis; Rankinis; Kita
de: Terminalbetrieb: Elektronisch; Manuell; Sonstiges
sk-SK: Prevádzka terminálu: Elektronický; Manuálny; Iné
zh-TW: 終端機操作: 電子; 手動; 其他
vi: Vận hành thiết bị đầu cuối: Điện; Xe lăn thủ công; Khác
pl: Obsługa terminala: Elektroniczne; Ręczny; Inne
pt-PT: Operação do terminal: Eletrónico; Manual; Outro
fr: Fonctionnement des terminaux: Électronique; Manuel; Autre
en: Terminal operation: Electronic; Manual; Other
ro-RO: Mod de funcționare terminal de plată: Electronică; Manuală; Altele
fi: Päätelaitteen toiminta: Elektroninen; Manuaalinen; Muu
bg-BG: Работа на терминал: Електронна; Ръчен; Други
th: การทำงานของเครื่องอ่าน: อิเล็กทรอนิก; มือเข็น; อื่นๆ
ru: Режим работы терминала: Электронный; Ручной; Другой
cs: Provoz terminálu: Elektronický; Ruční; Jiné
it: Funzionamento del terminale: Elettronico; Manuale; Altro
pt-BR: Operação terminal: Eletrônico; Manual; Outro
sv: Terminaldrift: Elektronisk; Manuell; Övrigt
nl: Bediening creditcardlezer: Elektronisch; Handmatig; Andere
tr: Terminal işletimi: Elektronik; Manuel; Diğer
hr-HR: Operacija terminala: Elektronički; Ručni; Ostalo
ja: 端末操作: 電子式; 手動; その他
da: Terminaldrift: Elektronisk; Manuel; Andet
hu: Terminál működése: Elektronikus; Manuális; Egyéb
es: Operación de terminales: Electrónico; Manual; Otros
zh-CN: 终点站作业: 电子的; 手动; 其他
nb: Terminaldrift: Elektronisk; Manuell; Annet
sl-SI: Delovanje terminala: Elektronska; Ročno; Drugo